最高法院民事裁定　　　　　　　　　 110年度台上字第3138號
上　訴　人　A01
訴訟代理人　呂秋𧽚律師
　　　　　　吳仁華律師
被 上訴 人　A02
上列當事人間請求履行協議事件，上訴人對於中華民國110年8月
17日臺灣高等法院第二審判決（110年度重上字第199號），提起
上訴，本院裁定如下：
    主  文
上訴駁回。
第三審訴訟費用由上訴人負擔。
    理  由
按上訴第三審法院，非以原判決違背法令為理由，不得為之；
  又判決不適用法規或適用不當者，為違背法令；且提起上訴，
  上訴狀內應記載上訴理由，表明原判決所違背之法令及其具體
  內容，暨依訴訟資料合於該違背法令之具體事實，其依民事訴
  訟法第469條之1規定提起上訴者，並應具體敘述為從事法之續
  造、確保裁判之一致性或其他所涉及之法律見解具有原則上重
  要性之理由。同法第467條、第468條、第470條第2項定有明文
  。是當事人提起上訴，如依同法第469 條規定，以原判決有所
  列各款情形之當然違背法令為理由時，其上訴狀或理由書應表
  明該判決有合於各該條款規定情形之具體內容，及係依何訴訟
  資料合於該違背法令之具體事實；如依同法第469條之1規定，
  以原判決有前條以外其他不適用法規或適用不當為理由時，其
  上訴狀或理由書應表明該判決所違背之法令條項，或有關解釋
  字號，或成文法以外之習慣或法理、法則等及其具體內容，暨
  係依何訴訟資料合於該違背法令之具體事實，並具體敘述為從
  事法之續造、確保裁判之一致性或其他所涉及之法律見解具有
  原則上重要性之理由。上訴狀或理由書如未依上述方法表明，
  或其所表明者與上開法條規定不合時，即難認為已合法表明上
  訴理由，其上訴自非合法。
本件上訴人對於原判決提起上訴，雖以該判決違背法令為由，
  惟核其上訴理由狀所載內容，係就原審取捨證據、認定事實之
  職權行使所論斷：系爭協議書並未違反公序良俗，其中第3 條
  約定，被上訴人對上訴人再為家暴行為，為被上訴人應對上訴
  人負給付違約金之責。惟證人甲○○、乙○○所述證詞，與上
  訴人主張其於民國107 年12月29日凌晨12時許遭被上訴人酒後
  毆打之傷勢不符，已難採信；且查無上訴人所稱於該日凌晨撥
  打113 保護專線紀錄，及被上訴人於該日服勤至晚上12時，衡
  情於上班值勤時間無飲酒之可能，無從證實診斷證明書所載傷
  害係被上訴人家暴行為所致。從而，上訴人以被上訴人違反系
  爭協議書第2條不得再對其為家暴行為，依該協議書第3條約定
  ，請求被上訴人給付新臺幣300 萬元本息，自屬無據等情，指
  摘有判決違背法令情事，及就原審已論斷或其他與判決結果無
  影響者，泛言未為論斷，而非表明該判決所違背之法令及其具
  體內容，暨依訴訟資料合於該違背法令之具體事實，更未具體
  敘述為從事法之續造、確保裁判之一致性或其他所涉及之法律
  見解具有原則上重要性之理由，難認其已合法表明上訴理由。
  依首揭說明，應認其上訴為不合法。
據上論結，本件上訴為不合法。依民事訴訟法第481條、第444
  條第1項、第95條、第78條，裁定如主文。
中    華    民    國   110    年    11    月    17    日
                      最高法院民事第六庭
                          審判長法官  魏  大  喨  
                                法官  李  寶  堂  
                                法官  李  文  賢  
                                法官  邱  瑞  祥  
                                法官  林  玉  珮  
本件正本證明與原本無異
                                      書  記  官
中    華    民    國   110    年    11    月    23    日